# 求助陈版主，同业竞争的判断

提问人：liuweisheng 时间：2021-08-03 08:05:06
B公司为A公司的控股股东，B与客户签订合同，扣除手续费后B与A签订合同委托给A实施。B有相关业务的资质，但不实际实施，实施单位为A。
那么A跟B之间是否构成同业竞争，谢谢版主解惑。

回答人：chenyiwei
这种情况不一定是同业竞争，但属于关联交易。另外A无对应资质但实际执行合同，这样的合规性也有问题。